臺灣臺南地方法院刑事判決
111年度易字第176號
公  訴  人  臺灣臺南地方檢察署檢察官
被      告  曹雋瑀




上列被告因竊盜案件，經檢察官提起公訴（110年度營偵字第544
號），被告於本院準備程序進行中，就被訴事實為有罪之陳述，
經法官告知簡式審判程序意旨，並聽取檢察官及被告之意見後，
裁定依簡式審判程序審理，並判決如下：
    主  文
曹雋瑀共同犯踰越門窗竊盜罪，累犯，處有期徒刑柒月。未扣案
之犯罪所得現金新臺幣伍佰元、藍芽喇叭壹個均沒收之，於全部
或一部不能沒收或不宜執行沒收時，追徵其價額。
    事  實
一、曹雋瑀、許文山（另經檢察官偵辦中）於民國110年1月28日
    凌晨2時52分許，竟共同基於意圖為自己不法所有之竊盜犯
    意聯絡，由許文山駕駛不知情許嘉艾所有之車牌號碼0000-0
    0號自用小客車，搭載曹雋瑀前往沈振和經營之臺南市○○區○
    ○路00○0號店面，曹雋瑀徒手開啟上開地點玻璃門，曹雋瑀
    、許文山依序踰越門扇入內後，曹雋瑀徒手竊取現金新臺幣
    （下同）500元、藍芽喇叭1個，許文山則竊取造型石頭3顆
    ，得手後旋即離開現場。
二、案經沈振和訴由臺南市政府警察局新營分局報告臺灣臺南地
    方檢察署檢察官偵查起訴。
    理  由
壹、程序部分：
　　本案被告曹雋瑀所犯之罪，係死刑、無期徒刑、最輕本刑為
    3年以上有期徒刑以外之罪，其於準備程序就前揭被訴事實
    為有罪之陳述，經受命法官告知簡式審判程序之旨，並聽取
    其與公訴人之意見後，裁定依刑事訴訟法第273條之1規定，
    由受命法官獨任進行簡式審判程序，是本案之證據調查，依
    刑事訴訟法第273條之2規定，不受同法第159條第1項、第16
    1條之2、第161條之3、第163條之1及第164條至第170條規定
    之限制，合先敘明。
貳、實體部分：
一、認定犯罪事實所憑之證據及理由：
　　被告曹雋瑀就上開犯罪事實，於本院準備程序及審理程序時
    均坦承不諱（本院卷第69頁、第74頁），核與證人即共犯許
    文山、證人即告訴人沈振和、證人許嘉艾於警詢之證述情節
    相符（警卷第3頁至第13頁、第27頁至第33頁、第35頁至第3
    7頁），且有車牌號碼0000-00號汽車車籍資料1份，暨監視
    器畫面截圖8張、現場照片10張（警卷第57頁至第63頁、偵
    卷第99頁至第107頁）附卷可證。是以被告曹雋瑀任意性之
    自白與事實相合，應可採信。綜上，本案事證明確，被告曹
    雋瑀犯行洵堪認定，應依法論科。
二、論罪科刑：
　㈠按刑法第321條第1項第2款之「毀越」，稱「毀」，係指毀損
    之行為，稱「越」則指踰越或超越，「毀」與「越」不以兼
    有為限，若有其一即克當之。是核被告曹雋瑀所為，係犯刑
    法第321條第1項第2款之踰越門窗竊盜罪。又被告曹雋瑀與
    另案共犯許文山就事實欄所載之犯行，有犯意聯絡及行為分
    擔，為共同正犯。
　㈡被告曹雋瑀前因毒品、竊盜、詐欺等案件，經臺灣彰化地方
    法院以106年度聲字第71號裁定應執行有期徒刑3年3月確定
    ，於107年2月1日縮短刑期假釋出監，嗣經撤銷假釋，於107
    年8月5日入監執行殘刑6月3日，於108年2月6日執行完畢（
    嗣又接續執行其他刑期，未出監），有臺灣高等法院被告前
    案紀錄表1份附卷可參，參酌司法院大法官釋字第775號解釋
    意旨，審酌被告曹雋瑀前業因竊盜案件經法院判刑且執行在
    案，卻未能謹慎守法，再犯本案竊盜罪，刑罰反應力薄弱，
    依罪刑相當原則，本院認應依刑法第47條第1項規定以累犯
    論處並加重其刑。
　㈢爰審酌被告曹雋瑀為圖不勞而獲，竟與許文山共同竊取告訴
    人之財物，顯見其欠缺尊重他人財產權之法治觀念，所為應
    予非難。然考量本案竊盜財物價值非鉅，被告曹雋瑀犯後尚
    能坦承犯行，兼衡被告曹雋瑀高職肄業之智識程度，入監前
    與父母同住，未婚無子，前以送貨為業，暨其犯罪情節、目
    的、分工方式、被害人之損失等一切情狀，量處如主文所示
    之刑。
　㈣末按犯罪所得，屬於犯罪行為人者，沒收之；於全部或一部
    不能沒收或不宜執行沒收時，追徵其價額，刑法第38條之1
    第1項前段、第3項定有明文。又共同正犯犯罪所得之沒收、
    追徵，應就各人所分得之數為之。所謂各人「所分得」之數
    ，係指各人「對犯罪所得有事實上之處分權限」而言。因此
    ，若共同正犯各成員內部間，對於犯罪所得分配明確時，應
    依各人實際所得宣告沒收。查被告曹雋瑀竊得如事實欄所示
    之物，雖未扣案，應依刑法第38條之1第1項前段、第3項規
    定諭知沒收，如全部或一部不能沒收或不宜執行沒收時，追
    徵其價額。
據上論斷，應依刑事訴訟法第273條之1第1項、第299條第1項前
段，刑法第28條、第321條第1項第2款、第47條第1項、第38條之
1第1項前段、第3項，刑法施行法第1條之1第1項，判決如主文。
本案經檢察官張佳蓉提起公訴，檢察官蘇聖涵到庭執行職務。 
中　　華　　民　　國　　111 　年　　3 　　月　 　30 　日
                  刑事第八庭  法  官  陳碧玉
以上正本證明與原本無異。
如不服本判決應於收受本判決後20日內向本院提出上訴書狀，並
應敘述具體理由。其未敘述上訴理由者，應於上訴期間屆滿後20
日內向本院補提理由書狀（均須按他造當事人之人數附繕本）「
切勿逕送上級法院」。 
　　　　　　　　　　　　　　　書記官　詹淳涵　　　　　　
中　　華　　民　　國　　111 　年　　3 　　月　　30　　日

附錄本案論罪科刑法條全文：　　　　　　　　　　
中華民國刑法第321條
犯前條第1項、第2項之罪而有下列情形之一者，處6月以上5年以
下有期徒刑，得併科50萬元以下罰金：
一、侵入住宅或有人居住之建築物、船艦或隱匿其內而犯之。
二、毀越門窗、牆垣或其他安全設備而犯之。
三、攜帶兇器而犯之。
四、結夥三人以上而犯之。
五、乘火災、水災或其他災害之際而犯之。
六、在車站、港埠、航空站或其他供水、陸、空公眾運輸之舟、
    車、航空機內而犯之。
前項之未遂犯罰之。